{"present": {"1 Singular": {"Affirmative": "sti\u00faraim", "Question": "an sti\u00faraim?", "Negative": "n\u00ed sti\u00faraim"}, "2 Singular": {"Affirmative": "sti\u00farann t\u00fa", "Question": "an sti\u00farann t\u00fa?", "Negative": "n\u00ed sti\u00farann t\u00fa"}, "3 Singular": {"Male": {"Affirmative": "sti\u00farann s\u00e9", "Question": "an sti\u00farann s\u00e9?", "Negative": "n\u00ed sti\u00farann s\u00e9"}, "Female": {"Affirmative": "sti\u00farann s\u00ed", "Question": "an sti\u00farann s\u00ed?", "Negative": "n\u00ed sti\u00farann s\u00ed"}}, "1 Plural": {"Compressed": {"Affirmative": "sti\u00faraimid", "Question": "an sti\u00faraimid?", "Negative": "n\u00ed sti\u00faraimid"}, "Extended": {"Affirmative": "sti\u00farann muid", "Question": "an sti\u00farann muid?", "Negative": "n\u00ed sti\u00farann muid"}}, "2 Plural": {"Affirmative": "sti\u00farann sibh", "Question": "an sti\u00farann sibh?", "Negative": "n\u00ed sti\u00farann sibh"}, "3 Plural": {"Affirmative": "sti\u00farann siad", "Question": "an sti\u00farann siad?", "Negative": "n\u00ed sti\u00farann siad"}, "Passive": {"Affirmative": "sti\u00fartar", "Question": "an sti\u00fartar?", "Negative": "n\u00ed sti\u00fartar"}}, "future": {"1 Singular": {"Affirmative": "sti\u00farfaidh m\u00e9", "Question": "an sti\u00farfaidh m\u00e9?", "Negative": "n\u00ed sti\u00farfaidh m\u00e9"}, "2 Singular": {"Affirmative": "sti\u00farfaidh t\u00fa", "Question": "an sti\u00farfaidh t\u00fa?", "Negative": "n\u00ed sti\u00farfaidh t\u00fa"}, "3 Singular": {"Male": {"Affirmative": "sti\u00farfaidh s\u00e9", "Question": "an sti\u00farfaidh s\u00e9?", "Negative": "n\u00ed sti\u00farfaidh s\u00e9"}, "Female": {"Affirmative": "sti\u00farfaidh s\u00ed", "Question": "an sti\u00farfaidh s\u00ed?", "Negative": "n\u00ed sti\u00farfaidh s\u00ed"}}, "1 Plural": {"Compressed": {"Affirmative": "sti\u00farfaimid", "Question": "an sti\u00farfaimid?", "Negative": "n\u00ed sti\u00farfaimid"}, "Extended": {"Affirmative": "sti\u00farfaidh muid", "Question": "an sti\u00farfaidh muid?", "Negative": "n\u00ed sti\u00farfaidh muid"}}, "2 Plural": {"Affirmative": "sti\u00farfaidh sibh", "Question": "an sti\u00farfaidh sibh?", "Negative": "n\u00ed sti\u00farfaidh sibh"}, "3 Plural": {"Affirmative": "sti\u00farfaidh siad", "Question": "an sti\u00farfaidh siad?", "Negative": "n\u00ed sti\u00farfaidh siad"}, "Passive": {"Affirmative": "sti\u00farfar", "Question": "an sti\u00farfar?", "Negative": "n\u00ed sti\u00farfar"}}, "past": {"1 Singular": {"Affirmative": "sti\u00fair m\u00e9", "Question": "ar sti\u00fair m\u00e9?", "Negative": "n\u00edor sti\u00fair m\u00e9"}, "2 Singular": {"Affirmative": "sti\u00fair t\u00fa", "Question": "ar sti\u00fair t\u00fa?", "Negative": "n\u00edor sti\u00fair t\u00fa"}, "3 Singular": {"Male": {"Affirmative": "sti\u00fair s\u00e9", "Question": "ar sti\u00fair s\u00e9?", "Negative": "n\u00edor sti\u00fair s\u00e9"}, "Female": {"Affirmative": "sti\u00fair s\u00ed", "Question": "ar sti\u00fair s\u00ed?", "Negative": "n\u00edor sti\u00fair s\u00ed"}}, "1 Plural": {"Compressed": {"Affirmative": "sti\u00faramar", "Question": "ar sti\u00faramar?", "Negative": "n\u00edor sti\u00faramar"}, "Extended": {"Affirmative": "sti\u00fair muid", "Question": "ar sti\u00fair muid?", "Negative": "n\u00edor sti\u00fair muid"}}, "2 Plural": {"Affirmative": "sti\u00fair sibh", "Question": "ar sti\u00fair sibh?", "Negative": "n\u00edor sti\u00fair sibh"}, "3 Plural": {"Compressed": {"Affirmative": "sti\u00fair siad", "Question": "ar sti\u00fair siad?", "Negative": "n\u00edor sti\u00fair siad"}, "Extended": {"Affirmative": "sti\u00faradar", "Question": "ar sti\u00faradar?", "Negative": "n\u00edor sti\u00faradar"}}, "Passive": {"Affirmative": "sti\u00faradh", "Question": "ar sti\u00faradh?", "Negative": "n\u00edor sti\u00faradh"}}, "condi": {"1 Singular": {"Affirmative": "sti\u00farfainn", "Question": "an sti\u00farfainn?", "Negative": "n\u00ed sti\u00farfainn"}, "2 Singular": {"Affirmative": "sti\u00farf\u00e1", "Question": "an sti\u00farf\u00e1?", "Negative": "n\u00ed sti\u00farf\u00e1"}, "3 Singular": {"Male": {"Affirmative": "sti\u00farfadh s\u00e9", "Question": "an sti\u00farfadh s\u00e9?", "Negative": "n\u00ed sti\u00farfadh s\u00e9"}, "Female": {"Affirmative": "sti\u00farfadh s\u00ed", "Question": "an sti\u00farfadh s\u00ed?", "Negative": "n\u00ed sti\u00farfadh s\u00ed"}}, "1 Plural": {"Compressed": {"Affirmative": "sti\u00farfaimis", "Question": "an sti\u00farfaimis?", "Negative": "n\u00ed sti\u00farfaimis"}, "Extended": {"Affirmative": "sti\u00farfadh muid", "Question": "an sti\u00farfadh muid?", "Negative": "n\u00ed sti\u00farfadh muid"}}, "2 Plural": {"Affirmative": "sti\u00farfadh sibh", "Question": "an sti\u00farfadh sibh?", "Negative": "n\u00ed sti\u00farfadh sibh"}, "3 Plural": {"Compressed": {"Affirmative": "sti\u00farfaid\u00eds", "Question": "an sti\u00farfaid\u00eds?", "Negative": "n\u00ed sti\u00farfaid\u00eds"}, "Extended": {"Affirmative": "sti\u00farfadh siad", "Question": "an sti\u00farfadh siad?", "Negative": "n\u00ed sti\u00farfadh siad"}}, "Passive": {"Affirmative": "sti\u00farfa\u00ed", "Question": "an sti\u00farfa\u00ed?", "Negative": "n\u00ed sti\u00farfa\u00ed"}}, "imper": {"1 Singular": {"Affirmative": "sti\u00faraim!", "Negative": "n\u00e1 sti\u00faraim!"}, "2 Singular": {"Affirmative": "sti\u00fair!", "Negative": "n\u00e1 sti\u00fair!"}, "3 Singular": {"Male": {"Affirmative": "sti\u00faradh s\u00e9!", "Negative": "n\u00e1 sti\u00faradh s\u00e9!"}, "Female": {"Affirmative": "sti\u00faradh s\u00ed!", "Negative": "n\u00e1 sti\u00faradh s\u00ed!"}}, "1 Plural": {"Compressed": {"Affirmative": "sti\u00faraimis!", "Negative": "n\u00e1 sti\u00faraimis!"}, "Extended": {"Affirmative": "sti\u00faradh muid!", "Negative": "n\u00e1 sti\u00faradh muid!"}}, "2 Plural": {"Affirmative": "sti\u00faraig\u00ed!", "Negative": "n\u00e1 sti\u00faraig\u00ed!"}, "3 Plural": {"Compressed": {"Affirmative": "sti\u00faraid\u00eds!", "Negative": "n\u00e1 sti\u00faraid\u00eds!"}, "Extended": {"Affirmative": "sti\u00faradh siad!", "Negative": "n\u00e1 sti\u00faradh siad!"}}, "Passive": {"Affirmative": "sti\u00fartar!", "Negative": "n\u00e1 sti\u00fartar!"}}, "pastConti": {"1 Singular": {"Affirmative": "sti\u00farainn", "Question": "an sti\u00farainn?", "Negative": "n\u00ed sti\u00farainn"}, "2 Singular": {"Affirmative": "sti\u00fart\u00e1", "Question": "an sti\u00fart\u00e1?", "Negative": "n\u00ed sti\u00fart\u00e1"}, "3 Singular": {"Male": {"Affirmative": "sti\u00faradh s\u00e9", "Question": "an sti\u00faradh s\u00e9?", "Negative": "n\u00ed sti\u00faradh s\u00e9"}, "Female": {"Affirmative": "sti\u00faradh s\u00ed", "Question": "an sti\u00faradh s\u00ed?", "Negative": "n\u00ed sti\u00faradh s\u00ed"}}, "1 Plural": {"Compressed": {"Affirmative": "sti\u00faraimis", "Question": "an sti\u00faraimis?", "Negative": "n\u00ed sti\u00faraimis"}, "Extended": {"Affirmative": "sti\u00faradh muid", "Question": "an sti\u00faradh muid?", "Negative": "n\u00ed sti\u00faradh muid"}}, "2 Plural": {"Affirmative": "sti\u00faradh sibh", "Question": "an sti\u00faradh sibh?", "Negative": "n\u00ed sti\u00faradh sibh"}, "3 Plural": {"Compressed": {"Affirmative": "sti\u00faraid\u00eds", "Question": "an sti\u00faraid\u00eds?", "Negative": "n\u00ed sti\u00faraid\u00eds"}, "Extended": {"Affirmative": "sti\u00faradh siad", "Question": "an sti\u00faradh siad?", "Negative": "n\u00ed sti\u00faradh siad"}}, "Passive": {"Affirmative": "sti\u00farta\u00ed", "Question": "an sti\u00farta\u00ed?", "Negative": "n\u00ed sti\u00farta\u00ed"}}, "subj": {"1 Singular": {"Affirmative": "go sti\u00fara m\u00e9", "Negative": "n\u00e1r sti\u00fara m\u00e9"}, "2 Singular": {"Affirmative": "go sti\u00fara t\u00fa", "Negative": "n\u00e1r sti\u00fara t\u00fa"}, "3 Singular": {"Male": {"Affirmative": "go sti\u00fara s\u00e9", "Negative": "n\u00e1r sti\u00fara s\u00e9"}, "Female": {"Affirmative": "go sti\u00fara s\u00ed", "Negative": "n\u00e1r sti\u00fara s\u00ed"}}, "1 Plural": {"Compressed": {"Affirmative": "go sti\u00faraimid", "Negative": "n\u00e1r sti\u00faraimid"}, "Extended": {"Affirmative": "go sti\u00fara muid", "Negative": "n\u00e1r sti\u00fara muid"}}, "2 Plural": {"Affirmative": "go sti\u00fara sibh", "Negative": "n\u00e1r sti\u00fara sibh"}, "3 Plural": {"Affirmative": "go sti\u00fara siad", "Negative": "n\u00e1r sti\u00fara siad"}, "Passive": {"Affirmative": "go sti\u00fartar", "Negative": "n\u00e1r sti\u00fartar"}}, "verbal noun": "sti\u00faradh", "verbal adjective": "sti\u00fartha"}